臺灣彰化地方法院行政訴訟裁定
111年度交字第76號
原      告  張文興  
被      告  交通部公路總局臺中區監理所

代  表  人  楊聰賢  
上列當事人間交通裁決事件，原告不服被告民國111年3月29日彰
監四字第64-GDJ098255號裁決，提起行政訴訟，本院裁定如下：
    主  文
原告之訴駁回。
訴訟費用新臺幣參佰元由原告負擔。
    理  由
一、程序事項：本件被告之代表人原為魏武盛，嗣變更為楊聰賢
    ，茲據新任代表人楊聰賢具狀聲明承受訴訟，經核並無不符
    ，應予准許。
二、按交通裁決事件中撤銷訴訟之提起，應於裁決書送達後30日
    之不變期間內為之，行政訴訟法第237條之3第2項定有明文
    。次按原告之訴，起訴逾越法定期限者，行政法院應以裁定
    駁回之，同法第107條第1項第6款亦有明文，而此一規定，
    依同法第237條之9第1項準用第236條之規定，於交通裁決事
    件適用之。再訴願及行政訴訟，均係對於未確定之行政處分
    ，請求救濟之方法，若行政官署之處分已經確定，自不得更
    藉行政爭訟程序請求救濟（最高行政法院61年裁字第24號裁
    定參照）。據此，交通裁決事件得依上述規定提起撤銷訴訟
    者，限於未確定之交通裁決，苟當事人對於已確定之交通裁
    決提起撤銷訴訟，即屬行政訴訟法第107條第1項第6款所定
    起訴逾越法定期限，此項程序欠缺復無從補正，應依同條第
    1項本文規定，以裁定駁回之。又處理違反道路交通管理事
    件，有關文書送達之程序，依行政程序法之規定，違反道路
    交通管理事件統一裁罰基準及處理細則第5條定有明文，而
    對於在監所人為送達者，應囑託該監所長官為之，則為行政
    程序法第89條所明定。
二、查本件原告係對被告民國111年3月29日彰監四字第64-GDJ09
    8255號違反道路交通管理事件裁決（下稱原處分）提起交通
    裁決事件之撤銷訴訟。原處分前經被告交由郵政機關於111
    年3月30日送達原告所在之法務部○○○○○○○○(設彰化縣員林市
    )，經該監所長官交予原告，由原告親自收受等情，有原處
    分及送達證書、臺灣高等法院在監在押全國紀錄表在卷可稽
    。是上開裁決書已於111年3月30日對原告發生送達之效力。
    乃原告如有不服，應於該裁決書送達後30日之不變期間內向
    管轄之地方法院行政訴訟庭起訴。且上開裁決書之附記欄亦
    載明：「受處分人不服本裁決者，應以原處分機關（臺中區
    監理所）為被告，向原告住所地、居所地、所在地、違規行
    為地或原處分機關所在地之地方法院行政訴訟庭提起訴訟；
    其中撤銷訴訟之提起，應於裁決書送達後30日之不變期間內
    為之。」，符合行政程序法第96條第1項第6款之規定。從而
    ，前述30日法定起訴期間，應自裁決書送達翌日即111年3月
    31日起算，算至111年4月29日(星期五)屆滿。原告卻遲至11
    1年7月1日始向其所在看守所遞狀轉投本院而提起本件行政
    訴訟，本院於111年7月5日收受原告起訴狀，此有原告起訴
    狀及本院收文日期戳可憑。則本件起訴已逾前述法定不變期
    間，被告上開裁決已確定，原告無補正之可能。爰依前揭規
    定，以裁定駁回其訴。另本件已因原告起訴逾期，欠缺實體
    判決要件，應予程序上駁回，自無從就原告起訴主張之實體
    上理由為審究，附此敘明。
四、依行政訴訟法第237條之9第1項、第236條、第107條第1項第
    6款、第104條，民事訴訟法第95條、第78條，裁定如主文。
中　　華　　民　　國　　111 　年　　10　　月　　20　　日
                  行政訴訟庭  法　官　黃麗玲
上為正本係照原本作成。
如不服本裁定，應於送達後10日內向本院提出抗告狀（須按他造
人數附繕本），並繳納抗告費新臺幣300元。
                              書記官　黃當易
中　　華　　民　　國　　111 　年　　10　　月　　20　　日